臺灣桃園地方法院刑事判決　　　　　　 100年度易字第1099號
公　訴　人　臺灣桃園地方法院檢察署檢察官
被　　　告　宋振志
上列被告因違反性騷擾防治法案件，經檢察官提起公訴（100 年
度偵字第22163 號），嗣於本院準備程序中，被告就被訴事實為
有罪之陳述，經本院告知簡式審判程序之旨，並聽取被告與公訴
人之意見後，合議庭裁定由受命法官獨任進行簡式審判程序，本
院判決如下：
    主  文
宋振志成年人故意對兒童意圖性騷擾，乘人不及抗拒而為觸摸其
胸部及其他身體隱私處之行為，累犯，處有期徒刑拾壹月。
    事  實
一 宋振志前(一)於民國88年間，因竊盜案件，經本院於88年11月
   26日以88年度易字第205 號判決處有期徒刑3 月確定；(二)又
   因加重強制性交案件，經臺灣新竹地方法院以89年度訴字第
   377 號判決判處有期徒刑5 年確定；(三)復因強制性交案件，
   經臺灣新竹地方法院以90年度少連訴字第10號判決判處有期
   徒刑3 年10月確定；(四)再因犯竊盜案件，經臺灣新竹地方法
   院以90年度竹北簡字第187 號判決處有期徒刑4 月確定。嗣
   上開(一)、(二)兩罪經臺灣新竹地方法院以90年度聲字第937 號
   裁定應執行有期徒刑5 年2 月確定；上開(三)、(四)兩罪經臺灣
   新竹地方法院以96年度聲減字第1108號裁定就(四)部分減為有
   期徒刑2 月，並與不得減刑之(三)部分合併定應執行有期徒刑3
   年11月確定，嗣與上開(一)、(二)案件合併計算執行期間而接續
   移付執行，於99年7 月20日因縮刑期滿執行完畢。詎其仍不
   知悔改，於100 年8 月13日晚上8 時許，在桃園縣中壢市○
   ○路之「忠孝夜市」內，見A 女（卷內代號：0000000000，
   88年9 月生，真實姓名年籍詳卷）蹲在其所經營之攤販前觀
   賞迷你雞，宋振志明知A 女為未滿12歲之兒童，竟基於性騷
   擾之接續犯意，趁A 女未注意而不及反抗之際，先伸手撫摸A
   女之大腿，復再伸手觸摸A 女之胸部，以此方式對A 女為性
   騷擾行為得逞。嗣因A 女隨即報警處理並提出告訴，始悉上
   情。
二 案經A 女訴由桃園縣政府警察局中壢分局報請臺灣桃園地方
   法院檢察署檢察官偵查起訴。
    理  由
一 程序方面：
   本件被告宋振志所犯係死刑、無期徒刑、最輕本刑為3 年以
   上有期徒刑以外之罪，其於準備程序中就被訴事實為有罪之
   陳述，經本院告知簡式審判程序之旨，並聽取公訴人及被告
   意見後，合議庭裁定由受命法官獨任進行簡式審判程序，合
   先敘明。
二 實體方面：
(一) 上開犯罪事實，業據被告宋振志坦承不諱，並經證人A 女於
   警詢及偵查中證述明確，足認被告自白確與事實相符。本件
   事證明確，被告犯行堪予認定，應依法論科。
(二) 按意圖性騷擾，乘人不及抗拒而為親吻、擁抱或觸摸其臀部
   、胸部或其他身體隱私處之行為者，處2 年以下有期徒刑、
   拘役或科或併科新台幣10萬元以下罰金，性騷擾防治法第25
   條第1 項定有明文；該項規定係以行為人主觀上須具性騷擾
   之不法意圖，且乘被害人不及抗拒之情況下，客觀上為親吻
   、擁抱或觸摸其臀部、胸部或其他身體隱私處之行為為其構
   成要件，所謂「其他身體隱私處」係屬不確定法律概念之概
   括性補充規範，應依社會通念、事發經過、被害人感覺，並
   應參酌保障被害人身體決定自由權之立法意旨下，綜合判斷
   之；又性騷擾防治法第25條規定之「性騷擾」，指對被害人
   之身體為偷襲式、短暫性、有性暗示之不當觸摸，含有調戲
   意味，而使人有不舒服之感覺，但不符強制猥褻構成要件之
   行為而言，此有最高法院99年度台上字第2516號判決可資參
   照。本件被告係利用A 女蹲在夜市攤販前觀看玩具，且人潮
   眾多，可自由移動身體之空間較為狹窄之際，乘機觸摸A 女
   之大腿及胸部等處，顯係對A 女之身體為偷襲式、短暫性、
   有性暗示之不當觸摸，且證人A 女證稱被告上開行為，已使
   其感到不舒服等情，足認被告之行為，已使A 女甚感不悅，
   參酌上開所述，自得認定被告係基於性騷擾之不法意圖所為
   ；又被告觸摸之大腿、胸部等處，均非屬一般社交禮儀下所
   得碰觸之身體部位，如未經本人同意而刻意碰觸，衡情，應
   足以引起本人之嫌惡或使本人感受遭冒犯，應屬身體隱私處
   ，是核被告所為，係犯性騷擾防治法第25條第1 項之意圖性
   騷擾，乘人不及抗拒而為觸摸之行為罪。另查A 女為88年9
   月生，本件行為時為未滿12歲之兒童，有年籍資料附卷可稽
   ，而被告亦自陳被害人年紀看起來很小等語（見100 年度偵
   字第22163 號卷第35頁），Ａ女是否為兒童，被告主觀上雖
   非絕對明知，然亦應係具有所預見亦無不可之不確定故意，
   是被告為成年人，其故意對於未滿12歲之A 女犯罪，應依兒
   童及少年福利法第70條第1 項前段之規定，加重其刑至2 分
   之1 ，原起訴法條雖未載明，惟公訴人於100 年10月21日本
   院審理時，業已自行更正原起訴法條（見本院100 年易字第
   1099號卷第33頁），本院毋庸再變更公訴人起訴之法條。
   被告先後多次觸摸A 女大腿及胸部等隱私處之舉動，係於密
   切接近之時間及位置實施，應視為數個舉動之接續施行，為
   接續犯，僅論以一罪。再被告有事實欄所示之前科，此有臺
   灣高等法院被告前案紀錄表1 份附卷可稽，其於5 年內再犯
   有期徒刑以上之罪，為累犯，應依刑法第47條第1 項規定加
   重其刑，並遞加之。爰審酌被告犯罪之動機、目的、手段，
   對於未滿12歲之女童竟任意觸摸其身體，不尊重個人對於身
   體之自主權利，造成被害人心理之不安全感，及其犯罪後坦
   承犯行之態度等一切情狀，量處如主文所示之刑，以示懲儆
   。
據上論斷，應依刑事訴訟法第273 條之1 第1 項、第284 條之1
、第299 條第1 項前段，性騷擾防治法第25條第1 項，兒童及少
年福利法第70條第1 項前段，刑法第11條前段、第47條第1 項，
判決如主文。
本案經檢察官陳睿明到庭執行職務。
中    華    民    國   100    年    11    月    4     日
                  刑事第十四庭法  官  張永輝
以上正本證明與原本無異。
如不服本判決應於收受判決後10日內向本院提出上訴書狀，並應
敘述具體理由。其未敘述上訴理由者，應於上訴期間屆滿後20日
內向本院補提理由書( 均須按他造當事人之人數附繕本) 「切勿
逕送上級法院」。
                              書記官  張良煜
中    華    民    國   100    年    11    月    4     日
附錄所犯法條：
性騷擾防治法第25條第1 項
意圖性騷擾，乘人不及抗拒而為親吻、擁抱或觸摸其臀部、胸部
或其他身體隱私處之行為者，處2 年以下有期徒刑、拘役或科或
併科新臺幣10萬元以下罰金。
兒童及少年福利法第70條
（加重刑法）
成年人教唆、幫助或利用兒童及少年犯罪或與之共同實施犯罪或
故意對其犯罪者，加重其刑至二分之一。但各該罪就被害人係兒
童及少年已定有特別處罰規定者，不在此限。
對於兒童及少年犯罪者，主管機關得獨立告訴。